【裁判字號】    89,易,130
【裁判日期】    890616
【裁判案由】    竊盜等
【裁判全文】
臺灣桃園地方法院刑事判決                          八十九年度易字第一三號
    公  訴  人  臺灣桃園地方法院檢察署檢察官
    被      告  丙○○
右列被告因竊盜等案件，經檢察官提起公訴（八十八年度偵字第一０九七三號），本
院判決如左：
    主      文
丙○○竊盜，處有期徒刑柒月，緩刑肆年。
扣案汽車鑰匙壹支沒收。
    事      實
一、丙○○意圖為自己不法之所有，於民國八十八年三月十九日凌晨二時許，在桃園
    縣大溪鎮○○路九七三號前，利用先前俟機私擅配製而屬其所有之汽車鑰匙一支
    ，以之竊取停放該處，屬乙○○所有惟交由夫甲○○使用之Ｒ二－九七八三號，
    福特牌一九九七年份一九九一ＣＣ，仍值新台幣（下同）五十萬元之自小客車一
    輛，得手後留之備供己用。嗣八十八年七月十二日下午四時許，輾轉取得該車之
    丁○○（涉犯贓物罪嫌，另行審結）駕車途經桃園市○○路與民生路口時，為警
    查獲，當場並扣得丙○○所有，供竊車所用之汽車鑰匙一支。
二、案經被害人乙○○告訴及桃園縣警察局桃園分局報請台灣桃園地方法院檢察署檢
    察官偵查起訴。
    理      由
一、訊據被告丙○○，坦承於前開時、地，以自行配製之車鑰一支擅自開走右揭自小
    客車之情不諱，並有如事實欄所載之物扣案可稽，另該輛自小客車係於前述時、
    地失竊乙節，亦據告訴人乙○○於警訊、偵查中，被害人甲○○於偵查中，分別
    指述綦詳，此外，復有車輛竊盜、車牌失竊資料個別查詢詢報表－查詢車輛認可
    資料及贓物領據各一紙在卷為憑。次查，被告於本院審理時自承：車牽回來一個
    多月後，車子不見了：：：（之前）我每天出門都會看車子在不在：：：我知道
    他（指甲○○）住那裡，有去過幾次等語。每日出門前均會查看車子是否猶在，
    是以被告自無可能忘卻持有該車之事，因之，倘其果有歸還之意，自應儘速返還
    ，殊無自行留置該車長達一個多月之理，縱令其稱甲○○之手機不通無法與之連
    繫等語屬實，然其既知孔某之住處，職是，逕將車開往孔某住處附近停放再登門
    告知，核無任何不便之處，惟其竟未為此舉，反而長期留置該車，此期間內則未
    嘗設法與甲○○取得連繫並告知車之下落，衡此，可徵其要無還車之念，從而其
    實係已將之視為己有而具有為自己不法所有之意圖，極為灼然。被告於本院審理
    時辯稱將車開回僅係戲謔並無據為己有之意，且係遺忘此事始未歸還云云，明顯
    不實，核屬卸之詞，委無足採。綜述，本件事證已明，被告犯行洵堪認定，應依
    法論科。
二、核被告丙○○所為，係犯刑法第三百二十條第一項之竊盜罪。爰審酌被告犯罪動
    機、目的、手段、竊取財物之價值、犯行所生危害及犯後態度等一切情狀，量處
    如主文所示之刑。末查，被告前未曾受有期徒刑以上刑之宣告，有台灣高等法院
    被告全國前案紀錄表一份存卷可參。其因一時失慮致罹刑章，受本次罪刑之科處
    ，當足收警惕懲儆之效，信無再犯之虞，本院因認對其宣告之刑以暫不執行為適
    當，爰併諭知緩刑四年，以勵自新。
三、扣案汽車鑰匙一支屬被告丙○○所有之情，業據其承明在卷，為供竊盜犯罪所用
    之物，爰依刑法第三十八條第一項第二款規定，宣告沒收。至扣案之車用遙控器
    一只，被告於警訊承明係其拷備的等語，固堪認屬其所有，惟無證據可證明該只
    遙控器係供或備供竊車之用又非違禁物，自不得宣告沒收。
四、被告丁○○部分，另行審結。
據上論斷，應依刑事訴訟法第二百九十九條第一項前段，刑法第三百二十條第一項、
第七十四條第一款、第三十八條第一項第二款，罰金罰鍰提高標準條例第一條前段，
判決如主文。
本案經檢察官呂理銘到庭執行職務。
中      華      民      國    八十九    年      六      月     十六     日
                              臺灣桃園地方法院刑事第三庭
                                  法  官  蔡榮澤
右正本證明與原本無異。
如不服本判決，應於判決送達後十日內向本院提出上訴狀( 應附繕本 )，上訴於
臺灣高等法院。
                                    書記官   劉德壽
中        華        民        國   八十九   年   六   月    二十九    日
附論罪科刑依據之法條：
刑法第三百二十條第一項
意圖為自己或第三人不法之所有，而竊取他人之動產者，為竊盜罪，處五年以下有期
徒刑、拘役或五百元以下罰金。


司法院資訊處製作；財團法人民間司法改革基金會備份。
